【裁判字號】    98,訴,679
【裁判日期】    990803
【裁判案由】    違反毒品危害防制條例等
【裁判全文】
臺灣臺南地方法院刑事判決               98年度訴字第679號
公  訴  人  臺灣臺南地方法院檢察署檢察官
被      告  甲○○
選任辯護人  蘇文奕律師
上列被告因違反毒品危害防制條例等案件，經檢察官提起公訴（
97年度偵續字第188號），本院判決如下：
    主  文
甲○○共同運輸第一級毒品，處有期徒刑拾陸年。扣案之海洛因
包（合計淨重捌零點肆捌公克）沒收銷燬，扣案之金業牌卡式
磁帶收錄放音機壹台、MOTOROLA牌行動電話壹支（內附0000
000000號SIM卡壹只）、膠帶壹包均沒收。
    事  實
一、甲○○明知海洛因為毒品危害防制條例公告列管之第一級毒
    品，且係經公告為甲項之管制進出口物品，非經許可，不得
    持有、運輸或私運進口。竟與丁○○及綽號「王哥」之不詳
    姓名成年男子，共同基於運輸第一級毒品海洛因之犯意聯絡
    ，由甲○○及綽號「王哥」之人先行於不詳時、地，以不詳
    價格，向中國大陸地區綽號「紅中」、「建中」之不詳姓名
    之成年男子購買第一級毒品海洛因後，以包裹空運郵寄之方
    式自中國大陸地區運輸第一級毒品海洛因進入臺灣地區，並
    於民國96年5月22日將包裹寄至台南市○○路○段176號「GD
    A音速快遞公司」處（包裹記載收件人為王靜娟、收件地址
    臺南永康市○○○路283巷8號（自領）），其後甲○○即指
    示丁○○及綽號「王哥」之人前往領取，由綽號「王哥」之
    人先行開車搭載丁○○前往上址「GDA音速快遞公司」欲領
    取內藏海洛因之快遞包裹，因發現有人跟蹤，經丁○○及綽
    號「王哥」之人以0000000000行動電話（平時由「王哥」持
    用）與甲○○所使用之0000000000號行動電話聯絡，由甲○○指示丁○○先行下車，並令綽號「王哥」之人再開車繞行
    一圈查看，丁○○遂下車並另搭乘其臨時所叫之牌照號碼
    666-MV號計程車（起訴書誤載為「王哥」所駕駛），於當日
    下午13時30分許，前往「GDA音速快遞公司」簽署收件人「
    王靜娟」之姓名以領取快遞包裹後，欲上車離開之前，經長
    期監聽0000000000號、0000000000號（丁○○持用）、0000
    000000號行動電話而得知甲○○等人將於該日前來領取毒品
    而預先在「GDA音速快遞公司」門口埋伏之海岸巡防總局中
    部地區巡防局雲林機動查緝隊人員查獲，並扣有該快遞包裹
    及甲○○所有供丁○○持以聯絡運輸海洛因事宜之MOTOROLA
    牌行動電話1支（內附0000000000號SIM卡1只），綽號「王
    哥」之人則趁隙逃逸。嗣經查緝隊人員拆解包裹後，於包裹
    內之金業牌卡式磁帶收錄放音機內起獲第一級毒品海洛因3
    包（合計淨重80.48公克）及綑綁毒品用之膠帶1包。
二、案經海岸巡防總局中部地區巡防局報告臺灣雲林地方法院檢
    察署陳請臺灣高等法院臺南分院檢察署核轉臺灣高雄地方法
    院檢察署再轉由臺灣臺南地方法院檢察署檢察官偵查起訴。
    理  由
一、按被告以外之人於審判外之陳述，經當事人於審判程序同意
    作為證據，法院審酌該言詞陳述或書面陳述作成時之情況，
    認為適當者，亦得為證據，刑事訴訟法第159條之5第1項定
    有明文。查被告甲○○及其辯護人於本院準備程序中曾就證
    人丁○○於警詢時所為筆錄認無證據能力，但嗣於本院99年
    7月20日審理時則無意見（僅表示其所述不實在等語，見本
    院卷第140頁背面），且本院依卷內資料審酌該警詢筆錄作
    成時之情況，亦認為並未有何違背法律或其他相關規定之情
    事，而應認為適當，是依刑事訴訟法第159條之5第1項之規
    定，證人丁○○於警詢所作之筆錄，為傳聞法則之例外而具
    有證據能力，本院自得引為判決參考之依據；至檢察官起訴
    書所引用之其餘供述及非供述證據，被告及其辯護人於本案
    言詞辯論終結前，均未爭執其證據能力，本院審酌各該證據
    均非違法蒐證取得之證據，復經本院於審判期日就上開證據
    依法進行調查、辯論，依法應有證據能力，先予敘明。
二、訊據被告甲○○於本院審理之初係全盤否認伊有何涉犯前揭
    事實欄所述之運輸毒品犯行，辯稱：伊不曾持用0000000000
    號之手機門號，伊亦非警方通聯譯文內所指綽號「龍哥」之
    人，至於伊與證人丁○○雖為朋友關係，但因伊曾洩漏證人
    丁○○有罹患愛滋病之事實予其他友人，可能因此導致證人
    丁○○挾怨報復云云；嗣至本院於99年7月20日言詞辯論終
    結時，被告始坦認全部犯行，陳稱：這最初是「王仔」出的
    主意，由他去聯絡大陸的「建中」、「紅中」二人，但有一
    回對方僅寄空袋子過來，「王仔」去質問，大陸那邊說不信
    ，要伊出來擔保，伊才被牽扯進來。最後這一次又打電話過
    來給「王仔」，又要寄毒品過來，要「王仔」先寄錢過去，
    伊跟「王仔」商量不太妥當，但後來那邊真的有寄過來，「
    王仔」自己先去領，看到在場的人怪怪的不敢去領，就跟伊
    講這種情形，那時證人丁○○在旁，就表明願讓「王仔」載
    她去領，但「王仔」依舊不敢靠近快遞公司，之後丁○○下
    車後就自己坐計程車去領，此即事情本末等語。本院查：
（一）證人丁○○於本院審理時結稱：伊綽號為「妹仔」，為施
      用毒品之故，伊經常前往被告甲○○位於台南縣永康市之
      租屋處，96年5月22日當日伊並未接獲任何快遞公司領件
      之通知，而是由被告要求伊去某快遞公司領取裝有海洛因
      之包裹一件，指示伊簽署「王靜娟」之名義，並叫「王哥
      」到被告租屋處來載伊，如果領回包裹，可以分給伊足夠
      吸食之毒品。而「王哥」載伊到西門路與健康路的十字路
      口前面一點點時，「王哥」就叫伊坐計程車去領包裹。領
      取包裹時，伊看到上面收件人記載「王靜娟」，出貨地址
      是大陸，拿完毒品本來就要直接回被告租屋處，但當天拿
      完後就被查獲。而審判長所提示臺南地檢署97年度偵續字
      第150號偵查卷第84頁96年5月22日13時21分之通聯紀錄，
      是伊和綽號「龍哥」之被告所為之對話，確實是被告甲○○要伊去領那件包裹的等語（見本院99年3月10日審判筆
      錄），雖被告初否認證人前揭證述，辯稱此係因伊曾透露
      證人罹患愛滋病之消息而遭證人誣陷云云，然查，證人丁○○於本院96年度訴字第1459號其自身運輸毒品案件審理
      中，已數度向承審法院表明其罹患愛滋病之訊息（見上開
      刑事卷第一宗第335頁、第二宗第32頁），但其於前揭刑
      事案件偵審程序中，從未改變伊確實受被告甲○○之指示
      前往領取包裹之供述（見本院96年度訴字第1459號刑事卷
      全卷，雖其於該案審理時曾否認伊知悉包裹有夾藏海洛因
      毒品在內），是以證人前揭證述前後一貫，並不因他人是
      否知悉其為愛滋病患而有任何影響，更不據此而誣陷被告
      ，故被告前揭辯解實無足取信。
（二）而證人丁○○依被告指示所領取之包裹一件，經警方當場
      查扣後，內容物為一只金業牌卡式磁帶收錄放音機（含包
      裝盒），機身則夾藏白色粉末物三包及綑綁上開物品之膠
      帶一包等情，有海岸巡防總局中部地區巡防局雲林機字第
      0960007911號警卷所附之快遞包裹之收件存根聯影本、查
      緝照片、搜索扣押筆錄、扣押物品目錄表各一份可證。嗣
      上開白色粉末物三包經送法務部調查局鑑定後，確均含第
      一級毒品海洛因成分（合計淨重80.48公克、空包裝總重
      12.43公克、純度68.58％）一節，亦有該局96年7月30日
      調科壹字第09623058660號鑑定書一份在卷可證（正本附
      於丙○96年度偵字第2889號偵查卷第3頁），互核與證人
      丁○○前揭供證情節相符。而當場扣得證人丁○○持用之
      手機門號為0000000000號，並非該包裹收件存根聯上所記
      載之聯絡電話，足見證人證稱並非快遞公司通知伊前往領
      取包裹一事，自堪採信。
（三）另證人即時任海岸巡防總局中部地區巡防局雲林機動查緝
      隊查緝員己○○於本院審理時亦證稱：「（問：為何開始
      偵辦龍哥販毒集團？）最早是在雲林針對毒販張進育，因
      為聽到張進育的上源是甲○○，所以開始偵辦甲○○的部
      分，並施以通訊監察。‧‧（問：在你提供給雲林地檢署
      的卷證內，有關張進育的供述確實講到上游是龍哥，但是
      並沒有提供真名，也沒有身分證字號，要如何認定龍哥就
      是甲○○？）那時甲○○所使用的電話0000000000這支電
      話，也有監聽，因為換手機的頻率很頻繁，並且都是用人
      頭機，所以我們施以行動蒐證，‧‧因為監聽內容中常聽
      到他在關帝廟那裡，且基地台位置都在中華東路，他又提
      到住在大樓裡面，我們就經常去該地點行動蒐證，就發現
      該車輛（車號4602-LZ）出現在大樓門口，並且拍照證明
      。（問：當時拍到車輛外，有沒有拍到任何人？）有拍到
      甲○○夫妻從大門口走出來。（問：如何證明甲○○就是
      電話使用者，也就是被監聽的對象？）監聽過程中我們有
      聽到一個女子打電話給甲○○說他弟弟舉槍自殺，在玉井
      老家那邊，我們就去詢問當地派出所、分局是何人舉槍自
      殺，然後戶籍資料得知電話使用者是甲○○。‧‧我們接
      到一段時間後，發現甲○○一段時間都會去大陸，懷疑他
      是否去大陸走私毒品，就請雲林地檢署協助發函給移民署
      、航警局加強嚴檢，但是二次都沒有查到，然後在監聽過
      程聽到他與大陸的毒販有打算用包裹的方式，將毒品寄來
      臺灣。王仔與小妹經常與他講電話。‧‧（96年5月22日
      ）當天臺南市舉行防空演習，我們聽到一個女的跟王仔要
      去領包裹，那天王仔開車到那邊後好像不敢下來領，丁○○後來自己坐計程車過去領包裹。因為那時我們不曉得他
      會去哪個快遞公司，我與另一個同仁在某處，另一組人在
      逮捕的地點，看到一個女子坐計程車下車，她去領包裹後
      ，同仁就逮捕她，我們再會合。（問：既然你們有監聽，
      丁○○也直接指證甲○○要求領取的，你們是否有作立即
      逮捕或查獲甲○○的情形？）王仔應該最先知道丁○○被
      抓，記得他有跟「龍哥」講，「龍哥」就跑了，手機也再
      換了。」等語（見本院99年6月8日審判筆錄）。
（四）其後，證人己○○並依據本院前揭詰問另以書面補陳被告
      及其家人之戶籍謄本數份、被告及其妻戊○○於95年間之
      入出境資料數份及警方就被告持用之手機門號0000000000
      、0000000000、0000000000號等及其妻戊○○持用之手機
      門號0000000000號之通訊監察譯文節本函覆予本院（即本
      院卷（二）所附行政院海岸巡防署海岸巡防總局南部地區
      巡防局99年6月24日高縣機字第0990009109號函）。依據
      函文資料所示，被告（長男）之弟李順能（次男）被申報
      於95年1月24日死亡，監聽譯文則顯示於95年1月25日凌晨
      零時50分許，一女聲以0000000000號（B）撥至000000000
      0號（A）之電話內容為：「B：哥嗎，回來玉井阿，能仔
      自殺死了。A：能仔喔，B：有聽到嗎，自殺死了，快點回
      來玉井，A：怎麼死的，B：拿槍自殺死了‧‧」等語；又
      依入出境資料所示，被告與其妻戊○○一同於95年4月22
      日、95年6月22日由高雄前往澳門，並一同於95年4月26日
      、95年6月26日入境臺灣，監聽譯文則顯示被告及其妻戊○○於前揭時日（或之前）先後或分別以0000000000、
      0000000000號密集聯繫旅行社、親友等人以辦理台胞證、
      代訂機票（自澳門轉往大陸地區）或告知人在機場或大陸
      等訊息；甚至被告友人打電話找不到被告時，就直接打電
      話到被告之妻戊○○持用之0000000000號行動電話，被告
      之妻戊○○再轉知渠等另撥打0000000000、0000000000、
      0000000000、0000000000、0000000000等號以便聯繫被告
      。此外，經檢察官函調財團法人奇美醫院關於被告之病歷
      資料，亦顯示其緊急聯絡人為其妻戊○○，聯絡電話為「
      0000000000」號一節，有該院99年3月22日（99）奇醫字
      第1515號函影本附於本院卷可稽（見本院卷（一）第223
      至225頁）。綜前觀之，警方經由證人張進育之供述而鎖
      定0000000000電話為販毒者綽號「龍哥」之人所使用，嗣
      又由監聽內容及行動蒐證確認綽號「龍哥」之人即為被告
      甲○○，再經由被告與其妻戊○○之通聯，因而得以循線
      查悉被告先後更換之手機號碼。
（五）再查，經本院向臺灣雲林地方法院檢察署調取海巡署中部
      地區巡防局於95、96年間偵辦綽號「龍哥」之人之通訊監
      察卷證共43宗，亦迭有綽號「龍哥」之人即為被告甲○○
      之證據。例如：
   1、96年5月15日13時許，「王哥」以0000000000號（A）撥打
      電話至0000000000號證人丁○○處（B），「A問B龍兄有
      在那裡嗎，B說在嫂仔那裡，電話0000000000號（被告之
      妻戊○○於96年間改持之新電話號碼）」（雲檢96監356
      號卷第77頁）。
   2、96年2月13日19時59分，戊○○以0000000000號撥打「龍
      哥」0000000000號電話，詢問其生日，龍哥回答生日為43
      年8月9日（雲檢96他440號偵查卷第64頁）。
   3、96年3月21日20時56分，「龍哥」以0000000000號發短訊
      至某快遞公司「永康市○○○路283巷8號，李順能電話
      0000000000自領」（見上開偵查卷第25頁）；嗣於96年3
      月28日11時33分，快遞公司（B）撥打「龍哥」之0000000
      000號（A）：「A：嗯，B：快遞，A：嗯，B：請問一下，
      你中華二路283巷在哪裡？A：我沒住那裡，B：挖，可是
      住址是這樣寫喔，A：我去你公司領就好‧‧」（雲檢96
      監273號卷第9頁）。
   4、96年3月28日11時19分，某貨運公司（B）打電話至龍哥之
      0000000000號（A）：「B：我貨運這，你是李順能那嗎？
      我要送一個貨給你‧‧A：你送出去了嗎？B：沒，我要送
      貨給你，A：我想說去公司領就好，B：這樣喔，我想說我
      在玉井街上，A：這樣喔，不然你寄放老陳的摩托車店，
      ‧‧你就說那是他兄哥的，B：說啥的？A：你說阿龍的，
      B ：好。」（雲檢96監273號卷第8頁）。
   5、96年4月6日15時27分，有一女聲以0000000000號撥電話給
      他人，說明「龍哥」不用這支電話了，這支她用了。隨後
      再於同年月18日由該女子發短訊表明：「電話換00000000
      00、0000000000、0000000000」（見雲檢96他440號偵查
      卷第42、44頁）
   6、96年4月26日11時35分，某快遞公司（B）打電話至龍哥之
      0000000000號（A）：「B：陳先生，我快遞，你有一件要
      送公園路860號─10嗎？A：我現在不住那邊了，B：單有
      寫個自領，你知道我們公司嗎？A：你們哪一間，B：忠勇
      街，永康，靠良美這‧‧」（雲檢96監298號卷第44頁）
   7、96年5月2日21時42分，戊○○以0000000000號（A）撥打
      電話至龍哥0000000000號（B）：「A：看什麼牌的，如果
      有42的，人家要啦，B：好啦，我馬舅的電話多少？A：
      0000000000.」（雲檢96監329號卷第78頁）。
   8、96年5月14日13時53分，大陸之「紅中」（B）撥打電話至
      龍哥之0000000000號，由「王哥」接聽（A）：「B：早上
      匯多少？A：41，B：你在哪匯的？A：上海銀行，B：你大
      哥的名字嗎？A：我大嫂的，B：什麼名字？A：戊○○，B
      ：哪個風，A：山字旁的。」。翌日12時50分，「紅中」
      （B）再撥打龍哥之0000000000號，亦由「王哥」接聽（A
      ）：「B：寄了嗎？A：我打電話給兄，不知道是還在睡，
      都找不到人阿，B：還在睡？A：嗯，B：那怎麼接他要那
      支電話？A：他拿那支38的啦，B：38的，A：嗯。」（雲
      檢96監356號卷第74、76頁）
      是綜上觀察，綽號「龍哥」之人間續洩漏其生日及住址之
      相關資訊，乃至冒其已死亡之弟李順能名義行事，更有甚
      者，綽號「王哥」之人並直接證實「龍哥」之妻即為戊○○，且其持用之號碼確為0000000000號，則綽號「龍哥」
      之人之唯一可能，當然就是被告甲○○。
（六）雖證人即被告之妻戊○○於本院審理時證稱：伊不清楚被
      告是否係使用0000000000號電話門號之人云云，然經檢察
      官提示96年5月2日21時42分，證人戊○○以0000000000號
      撥打電話至龍哥0000000000號內容（即前項第7點）時，
      證人戊○○即刻反應「是甲○○的尾舅。」，其後再經審
      判長提示證人己○○於偵查時在台南市○○○路關帝廳對
      面大樓所拍攝之「龍哥」夫妻步出大樓之照片（海岸巡防
      局刑事卷第15頁）時，證人戊○○亦證稱：「照片中的男
      子是我先生」等語（見本院卷（一）第255頁背面、256頁
      ），由是觀之，證人戊○○已證實警方鎖定之綽號「龍哥
      」之人，確為其夫即被告甲○○，且其並為0000000000號
      手機門號之持有者，並與證人丁○○、己○○等人前揭證
      述情節互核一致，自堪採信。
（七）再佐諸被告於本院言詞辯論終結之際業已坦認全部犯行，
      經核與前述證據資料相符，則其自白當可信為真實而堪採
      信。雖被告坦認犯行當中，或者怪罪「王仔」牽引出此一
      運毒模式，又或怪罪證人丁○○未摸清現場情況擅自領取
      ，導致事跡敗露。然被告既陳稱係因伊出面擔保後，大陸
      之「紅中」、「建中」等人始願寄送毒品前來臺灣等語，
      且證人丁○○確因被告之指示知悉前往何處領取包裹，以
      及簽署何等姓名，則其前揭供述，自無足豁免其運輸罪之
      成立。準此，本件事證明確，被告犯行堪以認定，自應依
      法論科。
三、按毒品危害防制條例之運輸毒品罪，所謂「運輸」，係指本
    於運輸意思而搬運輸送而言。倘其有此意圖者，一有搬運輸
    送之行為，犯罪即已成立，並非以運抵目的地為完成犯罪之
    要件。換言之，區別該罪既遂、未遂之依據，應以「已否起
    運」為準，既已起運，其輸送行為即已完成，不以達到目的
    地為既遂條件（最高法院95年度台上字第4618號判決參照）
    。本件依卷附監聽譯文所示，被告於96年初即與大陸地區人
    士綽號「紅中」等人聯繫毒品買賣及款項匯寄情事，待至被
    告指示證人丁○○前往「GDA音速快遞公司」領取內藏海洛
    因之包裹前，被告已清楚知悉渠等向「紅中」等人所購買之
    第一級毒品海洛因業自大陸地區啟運至臺灣臺南之快遞公司
    ，如此方能指示證人丁○○及「王哥」前往特定地點領取貨
    品。雖被告原計畫由證人丁○○在位於臺南市○○路○段176
    號之「GDA 音速快遞公司」內領取內藏海洛因之包裹後，運
    輸至被告所在之臺南縣永康市網寮地區交付予被告，然證人
    丁○○於上開時地，在「GDA音速快遞公司」簽名並取貨後
    欲上車離開前，即為預先前往埋伏之查緝員己○○等人逮捕
    而未及運送至被告上開租屋處，惟揆諸前揭最高法院判決要
    旨之說明，被告與證人丁○○、「王哥」等人既係共同基於
    運送第一級毒品之犯罪故意，且被告與證人丁○○等人均知
    悉貨品自大陸啟運前來，縱該包裹嗣後經警方攔截而未能運
    送至被告所在處所，當已成立運輸毒品既遂之構成要件行為
    ，彼三人自均為運輸毒品之正犯。
四、又被告犯罪後，毒品危害防制條例部分條文業於98年5月經
    修正通過，於同年月20日經總統公布、22日生效。其中該條
    例第4條第1項關於運輸第一級毒品部分，修法後法定刑為「
    處死刑或無期徒刑；處無期徒刑者，得併科新臺幣二千萬元
    以下罰金」，較之修正前該條項法定刑為「處死刑或無期徒
    刑；處無期徒刑者，得併科新臺幣一千萬元以下罰金」，修
    正後之規定，已將併科罰金之數額由一千萬元以下，提高為
    二千萬元以下。本件經比較後，被告所犯運輸第一級毒品罪
    ，應依刑法第2條第1項前段之規定，適用修正前之毒品危害
    防制條例第4條第1項之規定論處。
五、核被告之所為，係犯修正後毒品危害防制條例第4條第1項之
    運輸第一級毒品罪及懲治走私條例第2條第1項之私運管制物
    品進口罪。被告於同一時地，一行為而觸犯上開二罪名，為
    想像競合犯，應依刑法第55條之規定從一重之運輸第一級毒
    品未遂罪處斷。又被告與證人丁○○及綽號「王哥」之人就
    上開犯行，有犯意聯絡及行為分擔，均為共同正犯。
六、再按刑法第59條規定，犯罪之情狀顯可憫恕，認科以最低度
    刑仍嫌過重者，得酌量減輕其刑，同法第57條規定，科刑時
    應審酌一切情狀，為科刑重輕之標準，於裁判上酌減其刑時
    ，應就犯罪一切情狀（包括刑法第57條所列舉之10款事項）
    ，予以全盤考量，審酌其犯罪有無可憫恕之事由，以為判斷
    。故適用第59條酌量減輕其刑時，並不排除第57條所列舉10
    款事由之審酌，惟其程度應達於確可憫恕，始可予以酌減（
    最高法院七十年度第六次刑事庭會議決議可資參照）。又參
    酌大法官釋字第263號解釋，若不分犯罪情況及結果如何，
    蓋以死刑、無期徒刑為法定刑，立法甚嚴，若有情輕法重之
    情，裁判時本有刑法第59條酌量減輕其刑之適用，足以免過
    嚴之刑。查本案被告所犯毒品危害防制條例第4條第1項之運
    輸第一級毒品罪，本刑為死刑或無期徒刑，而被告於本院審
    理時業已坦承犯行，節省司法審理資源之耗費，且深具悔意
    ，僅因一時貪念而販賣第一級毒品海洛因，致罹重典，復觀
    本件僅有一次運輸毒品犯行，而被告曾有施用毒品前案紀錄
    ，有臺灣高等法院被告前案紀錄表在卷可稽，證人丁○○亦
    稱領得包裹可分得一定數量毒品以供施用，應屬為吸毒者間
    為求互通有無之零星的小額交易，相較於專門大量走私進口
    或長期販賣毒品之「大盤」、「中盤」等以販毒維生之毒梟
    而言，其對社會秩序與國民健康之危害程度尚非至鉅，倘科
    以最輕之法定本刑無期徒刑，未免過苛，難謂符合罪刑相當
    性及比例原則，且無從與真正長期及大量販毒者之惡行相區
    別，是觀諸被告上開販賣第一級毒品之犯罪情狀，在客觀上
    足以引起一般之同情，認為確可憫恕，若予宣告法定最低度
    之刑，猶嫌過重，爰依刑法第59條規定減輕其刑。
七、爰審酌被告素行不佳，有殺人、妨害自由、毒品等多項前科
    ，從警方長期監聽譯文觀察，被告生活尚屬優渥，但家庭或
    性關係混亂，又因交遊廣闊、與毒品糾結甚深，致其生活方
    式脫離一般常軌，又其明知第一級毒品海洛因係屬戕害人身
    心之毒品，竟鋌而走險與「王哥」等人參與運輸，並供應毒
    品予證人丁○○以便為渠等運送毒品，而海洛因足以使施用
    者導致精神障礙，性格異常，甚至造成生命危險之生理成癮
    性及心理依賴性，被告之行為助長毒品蔓延於社會，擴大毒
    品危害，惡性非輕，惟其事後於本院審理終結之際已坦承犯
    行，顯有悔意等一切情狀，量處如主文所示之刑，以示儆懲
    。至扣案之海洛因3包（合計淨重80.48公克），為查獲之毒
    品，依毒品危害防制條例第18條第1項前段沒收銷燬之。另
    包裹上開毒品之包裝袋，於物理外觀上與毒品附合而難予析
    離，如強予析離至完全無殘渣留存，將耗費相當之時間、人
    力與經費，於經濟上顯無實益，是依社會一般通念，堪認上
    開包裝袋已與查獲之毒品結合成為一體而無從強加析離，同
    應依毒品危害防制條例18條第1項前段規定，與上開海洛因
    一併沒收銷燬。又扣案之MOTOROLA牌行動電話1支（內附
    0000000000號SIM卡1只），依證人丁○○所述，係被告所有
    交付予伊用以聯絡代領內藏海洛因之包裹事宜（見臺灣高等
    法院臺南分院98年度上訴字第756號刑事卷第24頁反面），
    要係被告所有，供被告與證人丁○○聯絡運輸海洛因所用之
    物，應依毒品危害防制條例第19條第1項規定，併宣告沒收
    。另扣案之金業牌卡式磁帶收錄放音機1臺，係藏放海洛因
    之用；膠帶1包係綑綁毒品用，均為被告所有（上開之物及
    藏放之海絡因均係甲○○所購入），亦依同條例第19條第1
    項之規定，併宣告沒收（上開行動電話、收錄放音機及膠帶
    ，既均扣案，即無不能沒收時追徵價額或以財產抵償之問題
    ）。末查，未經扣案而為被告及綽號「王哥」之人分別持用
    之0000000000及0000000000號行動電話，雖屬供被告等人共
    同犯罪所用之物，因無證據顯示係被告或「王哥」所有之物
    ，不併宣告沒收，併予敘明。
據上論結，應依刑事訴訟法第299條第1項前段，修正前毒品危害
防制條例第4條第1項、第18條第1項前段、第19條第1項，懲治走
私條例第2條第1項，刑法第11條前段、第2條第1項前段、第28條
、第55條、第59條，判決如主文。
本案經檢察官乙○○到庭執行職務。
中    華    民    國    99    年    8     月    3     日
            刑事第十五庭  審判長法  官  吳勇輝
                                法  官  盧鳳田
                                法  官  林彥君
以上正本證明與原本無異
如不服本判決應於收受本判決後10日內向本院提出上訴書狀，並
應敘述具體理由。其未敘述上訴理由者，應於上訴期間屆滿後20
日內向本院補提理由書狀（均須按他造當事人之人數附繕本）「
切勿逕送上級法院」。
                                書記官  莊淑雅
中    華    民    國    99    年    8     月    3     日
附錄本案論罪科刑法條全文：
毒品危害防制條例第4條第1項：
製造、運輸、販賣第一級毒品者，處死刑或無期徒刑；處無期徒
刑者，得併科新臺幣1千萬元以下罰金。
懲治走私條例第2條第1項
私運管制物品進口、出口逾公告數額者，處 7 年以下有期徒刑
，得併科新臺幣 3 百萬元以下罰金。

司法院資訊處製作；財團法人民間司法改革基金會備份。
